臺灣高等法院臺南分院刑事判決
上訴人　臺灣臺南地方法院檢察署檢察官
被　告　乙○○
上列上訴人因被告公共危險等案件，不服臺灣臺南地方法院94
年度交易字第70號中華民國94年7月19日第一審判決（起訴案號
：臺灣臺南地方法院檢察署93年度偵字第12802號），提起上訴
，本院判決如下：
    主  文
原判決撤銷。
本件公訴不受理。
    理  由
一、公訴意旨略以：乙○○於民國（下同）九十二年三月四日入
    伍服役至九十三年十月二十一日退伍，於服役中之九十三年
    九月十一日晚上八時起至翌（十二）日凌晨四時許止，在其
    機車駕駛執照吊扣期間，於台南市黃金拍檔ＫＴＶ及友人住
    處飲用啤酒後，經換算其呼氣酒精濃度已高達０‧九八ｍｇ
    ╱ｌ以上，業已達於不能安全駕駛動力交通工具之程度，竟
    仍騎乘車牌號碼ＴＪ九－五五三號輕型機車沿台南市○○路
    ○段外側快車道行駛，於凌晨五時二十分許，行經臺南市○
    ○路○段四十九號前時，理應注意汽車（含機車）駕駛人，
    飲用酒類後，其呼氣所含酒精濃度超過每公升０‧二五毫克
    者，不得駕車；且應注意汽車行駛時，駕駛人應注意車前狀
    況，並隨時採取必要之安全措施。而依當時路面無缺陷、道
    路上未有任何障礙物、視距復屬良好等情，客觀上亦無不能
    注意之情事，竟疏於注意因不勝酒力操控能力變差，不慎於
    林森路二段外側快車道上撞及適徒步自西向東違規穿越林森
    路二段之甲○○○，致甲○○○受有骨盆骨折、肝臟挫傷及
    右胸挫傷等傷害，乙○○並因之受有手部、腰部、肩膀及頭
    部等傷害。嗣經警據報到場處理，將乙○○送醫後，經醫師
    對乙○○進行抽血測試，測得其血液中之酒精濃度為一九七
    ‧二八ｍｇ╱ｄｌ，換算其呼氣酒精濃度高達０‧九八ｍｇ
    ╱ｌ，而查悉上情。因認乙○○涉犯刑法第一百八十五條之
    三之酒後駕車罪及第二百八十四條第一項前段之過失傷害罪
    嫌云云。
二、按對於被告無審判權者，應諭知不受理之判決，刑事訴訟法
    第三百零三條第六款定有明文。又犯罪在任職服役前，發覺
    在任職服役中者，依本法追訴審判。但案件在追訴審判中而
    離職離役者，初審案件應移送該管第一審之法院，上訴案件
    應移送該管第二審之法院審判。犯罪在任職服役中，發覺在
    離職離役後者，由法院審判。前二項規定，按行為時之身分
    適用法律，軍事審判法第五條亦有明文，另軍人犯罪及發覺
    均在任官任役中者，應歸軍法審判，司法院三十七年院解字
    第三八三三號及最高法院二十二年上字第一三七三號分別著
    有解釋及判例可資參照，由上可知如犯罪與發覺均在任職服
    役中，即無軍事審判法第五條第一項但書之適用，縱於追訴
    審判中已離職離役，仍應歸軍法機關審判。查本件被告於九
    十二年三月四日入伍，至九十三年十月二十一日退伍，於服
    役中之九十三年九月十二日涉犯刑法第一百八十五條之三（
    按應係陸海空軍刑法第五十四條第一項）之酒後駕車罪及第
    二百八十四條第一項前段之過失傷害罪，當日清晨五時多被
    發覺酒醉駕車經送台南市立醫院檢驗血液，其呼氣酒精濃度
    高達０．九八ｍｇ╱ｌ，同年月十六日、二十二日經警方詢
    問被告，製作筆錄，認其涉犯上開罪嫌等情，有個人兵籍資
    料查詢結果、血清報告、警詢筆錄、刑法第一百八十五條之
    三案件測試觀察紀錄表等在卷可稽，是本件被告犯罪在任職
    服役中，發覺亦在服役中，由上開法條規定，自應由軍事法
    院審判，普通法院無審判權，原審不察，遽予論處被告罪刑
    ，即有未洽。檢察官上訴意旨，以原審量刑過輕，而未指摘
    及此，雖無理由，但原判決既有可議，自應予撤銷改判，另
    為諭知不受理之判決。
據上論結，應依刑事訴訟法第三百六十九條第一項前段、第三百
六十四條、第三百零三條第六款，判決如主文。
本案經檢察官王碧霞到庭執行職務。
中　　華　　民　　國　　94　　年　　11　　月　　17　　日
                  刑事第四庭    審判長法　官　吳志誠
                                      法　官  陳珍如
                                      法　官　林勝木
以上正本證明與原本無異。
不得上訴。
　　　　　　　　　　　　　　　　　　　書記官　吳秋賢
中　　華　　民　　國　　94　　年　　11　　月　　18　　日
